臺灣臺中地方法院刑事判決　　　　　　　　　　　　九十三年度易字第二五三號
　　公　訴　人　臺灣臺中地方法院檢察署檢察官
　　被　　　告　庚○○
　　　　　　　　甲○○
　　　　　　　　乙○○
　　　　　　　　丁○○
右列被告等因竊盜等案件，經檢察官提起公訴（九十三年度偵字第一六四０二號），
被告等於準備程序中就被訴事實均為有罪之陳述，本院合議庭裁定由受命法官獨任進
行簡式審判程序，判決如左：
    主  文
庚○○共同連續攜帶兇器竊盜，累犯，處有期徒刑壹年拾月，扣案之螺絲起子肆支、
鉗子貳支，均沒收。
甲○○共同連續攜帶兇器竊盜，處有期徒刑壹年陸月，扣案之螺絲起子肆支、鉗子貳
支，均沒收。
乙○○共同攜帶兇器竊盜，累犯，處有期徒刑捌月，扣案之螺絲起子肆支、鉗子貳支
，均沒收。
丁○○連續故買贓物，累犯，處有期徒刑陸月，如易科罰金，以參佰元折算壹日。
    事  實
一、庚○○於民國九十一年間曾犯贓物罪，經本院沙鹿簡易庭於九十一年十月二十二
    日判處有期徒刑六月確定，於九十二年三月十九日易科罰金執行完畢；甲○○於
    九十二年間曾犯竊盜罪，經本院於九十二年九月十日判處有期徒刑十月，緩刑五
    年，於九十二年十月十一日確定，尚在緩刑期內（不構成累犯）；乙○○於八十
    九年間因犯竊盜罪，經本院判處有期徒刑三月確定，於九十二年一月十九日執行
    完畢；丁○○於八十八年間曾犯竊盜、贓物罪，各經本院判處有期徒刑四月，丁○○就竊盜罪上訴後，經臺灣高等法院臺中分院駁回上訴確定，另丁○○就贓物
    罪撤回上訴而確定，嗣經臺灣高等法院臺中分院裁定應執行有期徒刑七月確定後
    入監執行，於九十年二月四日執行完畢。
二、庚○○、甲○○、乙○○及丁○○分別或共同於下列時間、地點為下述不法行為
    ：
（一）庚○○意圖為自己不法之所有，先於九十三年八月間某日，利用與其同居人賴
      凱琳一同前往丑○○（賴凱琳之胞妹）位於公益路之住處之機會，竊得丑○○
      所有車牌號碼Ｘ８─９５２８號自用小客車（以下簡稱系爭自用小客車）之備
      用鑰匙一支後，再於九十三年九月六日凌晨某時，在台中市○○路裕毛屋超市
      旁之停車場，竊取丑○○所有放置於該處之系爭自用小客車一部，得手後，供
      己使用。
（二）庚○○復分別與甲○○或真實姓名、年籍不詳綽號「小胖」之成年女子，共同
      基於意圖為自己不法之所有之概括犯意聯絡，自九十三年九月七日起至九十三
      年九月十六日止，共同持庚○○所有，客觀上足以對人之生命、身體造成威脅
      而可供作兇器使用之螺絲起子四支、鉗子二支等行竊工具，由庚○○駕駛系爭
      自小客車，分別搭載甲○○或綽號「小胖」之成年女子，前往如附表編號一至
      四號所示之汽車旅館，共同將如附表編號一至四號所示之電視機拆下，裝載於
      系爭自用小客車後逃逸，共計竊得電漿或液晶電視機五台。每次竊盜得手後，
      再由庚○○於同日將所竊得之電視機載至台中縣太平市○○○街六號，以每台
      新台幣（下同）三千元至二萬元不等之金額，出賣予知贓之丁○○，所得之款
      項均已朋分花用殆盡。
（三）丁○○明如知附表編號一至四號所示之電視機五台均為贓物，竟基於概括之犯
      意，連續於如附表編號一至四號所示之時間故買之。
（四）庚○○與甲○○於九十三年九月十五日下午一時許，在台中縣太平市○○路二
      ０八號國軍台中總醫院附近，因見如附表編號五號子○○所有之車牌號碼Ｑ６
      ─４５４０號自用小客車之車型與系爭自用小客車相同，二人乃承前共同意圖
      為自己不法所有之犯意聯絡，推由甲○○自丑○○所有之系爭自用小客車上選
      取客觀上足以對人之生命、身體造成威脅而可供作兇器使用之十號板手一支，
      竊取子○○所有之Ｑ６─４５４０號車牌二面後，懸掛於系爭自用小客車上使
      用，藉以規避警方查緝。
（五）庚○○與甲○○復承續前開竊取電視機之概括犯意，與乙○○共同基於意圖為
      自己不法所有之犯意聯絡，於九十三年九月十五日下午五時許，前往如附表編
      號六號所示之歐薇汽車旅館，經乙○○指定電視機後先行離開該汽車旅館，再
      由庚○○、甲○○持上開可供兇器使用之行竊工具，共同下手竊取該汽車旅館
      內之電視機一台後逃逸，並將所竊得之電視機旋即在台中市○○路、四平路口
      ，以二千五百元之價格出售予乙○○。
（六）嗣庚○○與甲○○再承前竊取電視機之概括犯意聯絡，於九十三年九月十六日
      凌晨零時四十九分許，在如附表編號七號所示之威尼斯汽車旅館二０二號房，
      以右揭（五）之相同手法行竊房內電視機時，尚未得手，即為該汽車旅館人員
      發覺而報警查獲，因而起出丑○○所有之系爭自用小客一部及子○○所有之Ｑ
      ６─４５４０號車牌二面（車輛及車牌均已交由被害人領回），並扣得庚○○
      所有供渠等盜竊所用之螺絲起子四支、鉗子二支等工具。
三、案經被害人丑○○、子○○、己○○、丙○○、壬○○、寅○○、辛○○、癸○○訴由台中市警察局第五分局報請臺灣臺中地方法院檢察署檢察官偵查起訴。
    理  由
一、
（一）犯罪事實欄二之（一）部分：
      右揭事實，業據被告庚○○於本院簡式審判程序中坦承不諱，核與被害人丑○○於警訊及本院審理時指述情節相符，並有台中市警察局第五分局扣押物品目
      錄表、贓證物保管收據、臺中市警察局車輛失竊證明單等件在卷可稽。
      是被告庚○○就此部分犯罪事實之自白與事實相符，其此部分犯罪事實事證明
      確，可堪認定。
（二）犯罪事實欄二之（二）、（五）、（六）部分：
      右揭事實，業據被告庚○○、甲○○於本院簡式審判程序中坦承不諱，核與證
      人己○○、丙○○、壬○○、寅○○、辛○○、癸○○於警訊或偵審時指證情
      節相符，並有三越汽車旅館旅客結帳單影本及其監視錄影器翻拍照片各一份在
      卷可稽，且有被告庚○○所有供其與被告甲○○或共犯綽號「小胖」之成年女
      子行竊上開電視機時使用之螺絲起子四支、鉗子二支扣案足資佐證。而就被告
      乙○○與被告庚○○、甲○○共同竊取歐薇汽車旅館之電視機一節，業據被告
      庚○○供稱：「（問：你把液晶電視賣給乙○○時候是否告知電視何來？）他
      知道，是他先到歐薇汽車旅館房間內，我指著那台液晶電視問他要不要，他看
      過液晶電視後指定那一台說他要，所以，我才偷的，偷竊時候他好像沒有在場
      ，他看完先到外面等我們，他已經跟要買的人聯絡好了，電視我交給他，他再
      轉手，錢也是他交給我的，交貨地點在松竹路與四平路口，因為他之前有聽到
      我們有說到我們偷液晶電視的事，他說他也要，就跟著我們到汽車旅館去，給
      過他一台十五、六吋液晶電視。」等語，被告甲○○亦供稱：「在歐薇那一次
      乙○○有到現場，他是來看電視品質如何，他來看過之後說他要，我們才偷，
      他之前有跟我們說過他需要液晶電視。」等語，足見被告乙○○確實明知被告
      庚○○、甲○○竊取汽車旅館之電視機之犯行，並與其等有共同行竊之犯意聯
      絡甚明。是被告庚○○、甲○○、乙○○就此部分犯罪事實之自白與事實相符
      ，其等此部分犯罪事實事證明確，亦堪認定。
（三）犯罪事實欄二之（四）部分：
      右揭事實，業據被告庚○○、甲○○於本院簡式審判程序中坦承不諱，核與被
      害人子○○於警訊時指述情節相符，並有臺中市警察局第五分局扣押物品目錄
      表、贓證物保管收據、臺中市警察局車牌遺失電腦輸入單、臺中市警察局車輛
      尋獲通報單各一份在卷可稽，是被告庚○○、甲○○就此部分犯罪事實之自白
      與事實相符，其等此部分犯罪事實事證明確，可堪認定。
（四）犯罪事實欄二之（三）部分：
      右揭事實，業據被告丁○○於本院簡式審判程序中坦承不諱，並經共同被告庚○○、甲○○於警訊或偵審時指證明確，是被告丁○○就此部分犯罪事實之自
      白與事實相符，其此部分犯罪事實事證明確，可堪認定。
二、按刑法第三百二十一條第一項第三款之攜帶兇器竊盜罪，所謂「兇器」，其種類
    並無限制，凡客觀上足對人之生命、身體構成威脅，具有危險性之兇器均屬之，
    且祇須行竊時攜帶此種具有危險性之兇器為已足，並不以攜帶之初有行兇之意圖
    為必要。查被告庚○○、甲○○攜帶之行竊工具螺絲起子四支、鉗子二支、十號
    扳手一支均為鋼鐵材質，且均具有尖銳部分，客觀上自屬於足以殺傷人之生命、
    身體之器械，顯為具有危險性之兇器無訛，合先說明。被告等四人論罪如下：
（一）被告庚○○部分：
  １、被告庚○○就犯罪事實欄二之（一）竊取丑○○鑰匙及自用小客車所為，均係
      犯刑法第三百二十條第一項之普通竊盜罪。（此部分犯罪事實，業據公訴人當
      庭撤回侵占之起訴，變更為竊盜之事實，先予說明）
  ２、被告庚○○就犯罪事實欄二之（二）中如附表編號一、二、三、四及犯罪事實
      欄二之（四）、（五）所為，均係犯刑法第三百二十一條第一項第三款之攜帶
      兇器竊盜既遂罪；就犯罪事實欄二之（六）所為，係犯係犯刑法第三百二十一
      條第二項、第一項第三款之攜帶兇器竊盜未遂罪。被告庚○○就犯罪事實欄二
      之（二）中如附表所示編號二、三之事實及犯罪事實欄二之（四）、（六）之
      事實，與被告甲○○彼此間，有犯意聯絡及行為分擔，俱為共同正犯；被告庚○○就犯罪事實欄二之（二）中如附表所示編號一、四之事實，與綽號「小胖
      」之不詳姓名成年女子彼此間，有犯意聯絡及行為分擔，俱為共同正犯；另被
      告庚○○就犯罪事實欄二之（五）之事實，與被告甲○○、乙○○三人間，有
      犯意聯絡及行為分擔，俱為共同正犯【查：被告庚○○、甲○○、乙○○三人
      間，就犯罪事實欄二之（五）之犯罪事實，彼此間有犯意聯絡，再推由被告庚○○、甲○○下手實施，三人雖均為共同正犯。惟按刑法分則或刑法特別法中
      規定之結夥二人或三人以上之犯罪，應以在場共同實施或在場參與分擔實施犯
      罪之人為限，不包括同謀共同正犯在內，本院著有七十六年臺上字第七二一０
      號判例可供參照。而司法院大法官會議釋字第一０九號解釋又認「以自己共同
      犯罪之意思，事先同謀，而由其中一部分之人實施犯罪之行為者，均為共同正
      犯」，明示將「同謀共同正犯」與「實施共同正犯」併包括於刑法總則第二十
      八條之「正犯」之中。準此，如在場共同實施，或在場參與分擔實施竊盜行為
      之人不及三人，縱加上同謀之共同正犯後，刑法第二十八條所稱之共犯已達三
      人以上，但因在場共同或參與分擔實施竊盜行為之人不及三人，並不成立結夥
      三人以上竊盜罪，該參與同謀之人亦僅能成立普通竊盜罪之共同正犯（最高法
      院八十九年度臺非字第九二號裁判要旨參照）。本件因在場實施竊盜行為之人
      僅有被告庚○○、甲○○二人，被告乙○○於被告庚○○、甲○○二人實施竊
      盜行為之際，已先行離去現場，其僅係同謀之共同正犯，故本件不成立結夥三
      人以上竊盜罪，附此敘明】。
  ３、被告庚○○前揭１、２所犯之多次竊盜犯行，時間緊接，所犯基本構成要件相
      同之罪名，顯係基於概括犯意反覆為之，為連續犯，應依刑法第五十六條之規
      定論以一攜帶兇器竊盜既遂罪，並依法加重其刑。
  ４、又被告庚○○於九十一年間曾犯贓物罪，經本院沙鹿簡易庭於九十一年十月二
      十二日判處有期徒刑六月確定，於九十二年三月十九日易科罰金執行完畢之事
      實，有臺灣高等法院被告全國前案紀錄表、臺灣臺中地方法院檢察署刑案資料
      查註紀錄表各一份在卷可稽，其受有期徒刑執行完畢後，五年以內再犯本件有
      期徒刑以上之罪，為累犯，應依刑法第四十七條之規定遞加重其刑。
（二）被告甲○○部分：
  １、被告甲○○就犯罪事實欄二之（二）中如附表編號二、三及犯罪事實欄二之（
      四）、（五）所為，均係犯刑法第三百二十一條第一項第三款之攜帶兇器竊盜
      既遂罪；其就犯罪事實欄二之（六）所為，係犯係犯刑法第三百二十一條第二
      項、第一項第三款之攜帶兇器竊盜未遂罪。被告甲○○就犯罪事實欄二之（二
      ）中如附表編號二、三之事實及犯罪事實欄二之（四）、（六）之事實，與被
      告庚○○彼此間，有犯意聯絡及行為分擔，俱為共同正犯；另被告甲○○就犯
      罪事實欄二之（五）之事實，與被告庚○○、乙○○三人間，有犯意聯絡及行
      為分擔，俱為共同正犯，亦如前述。
  ２、被告被告前揭所犯之多次竊盜犯行，時間緊接，所犯基本構成要件相同之罪
    名，顯係基於概括犯意反覆為之，為連續犯，應依刑法第五十六條之規定論以
      一攜帶兇器竊盜既遂罪，並依法加重其刑。
（三）被告乙○○部分：
  １、被告乙○○就犯罪事實欄二之（五）所為，係犯刑法第三百二十一條第一項第
      三款之攜帶兇器竊盜既遂罪。其與被告庚○○、甲○○三人間，就前開攜帶兇
      器竊盜犯行，有犯意聯絡及行為分擔，俱為共同正犯，詳如前述。
  ２、被告乙○○於八十九年間因犯竊盜罪，經本院判處有期徒刑三月確定，於九十
      二年一月十九日執行完畢之事實，有臺灣高等法院被告全國前案紀錄表、臺灣
      臺中地方法院檢察署刑案資料查註紀錄表各一份在卷可稽，其受有期徒刑執行
      完畢後，五年以內再犯本件有期徒刑以上之罪，為累犯，應依刑法第四十七條
      之規定加重其刑。
（四）被告丁○○部分：
  １、被告丁○○就犯罪事實欄二之（三）所為，係犯刑法第三百四十九條第二項之
      故買贓物罪。被告丁○○前後多次故買贓物犯行，時間緊接，所犯構成要件相
      同之罪名，顯係基於概括犯意反覆為之，為連續犯，請依刑法第五十六條之規
      定論以一罪，並加重其刑。
  ２、被告丁○○於八十八年間曾犯竊盜、贓物罪，各經本院判處有期徒刑四月，丁○○就竊盜罪上訴後，經臺灣高等法院臺中分院駁回上訴確定，另被告丁○○
      就贓物罪撤回上訴而確定，嗣經臺灣高等法院臺中分院裁定應執行有期徒刑七
      月確定後入監執行，於九十年二月四日執行完畢之事實，有臺灣高等法院被告
      全國前案紀錄表、臺灣臺中地方法院檢察署刑案資料查註紀錄表各一份在卷可
      稽，其受有期徒刑執行完畢後，五年以內再犯本件有期徒刑以上之罪，為累犯
      ，應依刑法第四十七條之規定遞加重其刑。
（五）爰審酌被告四人之素行均不佳（有前科紀錄在卷可稽），其等犯罪之動機、目
      的、手段，被告庚○○、甲○○不思以己力獲取報酬，多次為竊盜行為，獲取
      不法之利益，破壞社會秩序甚鉅，犯罪所生之損害自屬重大，被告丁○○亦有
      多次故買贓物行為，惟念被告四人犯後均能坦承犯行，知所悔悟，態度尚稱良
      好等一切情狀，分別量處如主文所示之刑，被告丁○○部分並諭知易科罰金之
      折算標準，以示懲儆。至扣案之螺絲起子四支、鉗子二支，均係被告庚○○所
      有，且供渠等上開竊盜電視機所用之物，業據被告庚○○供明在卷，爰均依刑
      法第三十八條第一項第二款併予宣告沒收【另公訴意旨雖請求依竊盜犯、贓物
      犯保安處分條例第三條第一項第一款規定，宣告被告庚○○其於刑之執行前，
      令入勞動場所工作。惟本院審酌被告庚○○本件犯罪之情節（包含竊取之次數
      、使用之手段與竊取所得財物之價值）及犯後之態度（已能坦承犯行、深表悔
      意），及被告庚○○前因竊盜罪經法院判決確定與執行之情形（僅八十八年因
      竊盜罪所處之有期徒刑一年，九十一年因贓物罪所處有期徒刑六月，均經執行
      完畢），認對於被告庚○○所處之刑，以有期徒刑一年十月為適當，另被告庚○○尚難認已屬有犯罪之習慣或以犯竊盜罪為業之人，尚無宣告於刑之執行前
      ，令其入勞動場所強制工作之必要，亦併予敘明】
三、據上論斷，應依刑事訴訟法第二百七十三條之一第一項、第二百九十九條第一項
    前段，刑法第二十八條、第五十六條、第三百二十一條第一項第三款、第三百四
    十九條第二項、第四十七條、第四十一條第一項前段、第三十八條第一項第二款
    ，罰金罰鍰提高標準條例第一條前段、第二條，判決如主文。
本案經檢察官戊○○到庭執行職務。
中    華    民    國      九十四      年       二      月     二十五    日
                          臺灣臺中地方法院刑事第九庭
                                      法  官  曾  佩  琦
右正本證明與原本無異。
如不服本判決，應於判決送達後十日內向本院提出上訴狀，上訴於臺灣高等法院臺中
分院( 須附繕本 )。
                                      書記官
中    華    民    國      九十四      年       二      月     二十五    日
附錄本案論罪科刑法條：
【刑法第三百二十一條】
  犯竊盜罪而有左列情形之一者，處六月以上、五年以下有期徒刑：
  一、於夜間侵入住宅或有人居住之建築物、船艦或隱匿其內而犯之者。
  二、毀越門扇、牆垣或其他安全設備而犯之者。
  三、攜帶兇器而犯之者。
  四、結夥三人以上而犯之者。
  五、乘火災、水災或其他災害之際而犯之者。
  六、在車站或埠頭而犯之者。
  前項之未遂犯罰之。
【刑法第三百四十九條第二項】
  搬運、寄藏、故買贓物或為牙保者，處五年以下有期徒刑、拘役或科或併科一千元
  以下罰金。
附表：
┌──┬────┬────┬───┬────┬───┬────┬────┐
│編號│犯罪時間│犯罪地點│證人  │所得財物│行為人│犯罪方式│贓物處置│
├──┼────┼────┼───┼────┼───┼────┼────┤
│ 一 │九十三年│臺中市南│己○○│十七吋液│庚○○│由庚○○│由丁○○│
│    │九月七日│屯區大觀│      │晶電視機│小胖  │駕駛Ｘ八│以三千元│
│    │上午十二│路十九巷│      │乙部（值│      │—九五二│買受    │
│    │時三十分│二十號，│      │一萬八千│      │八號自用│        │
│    │許      │竹林雅緻│      │元）    │      │小客車，│        │
│    │        │汽車旅館│      │        │      │搭載小胖│        │
│    │        │七一二號│      │        │      │佯裝入內│        │
│    │        │房      │      │        │      │休息伺機│        │
│    │        │        │      │        │      │行竊    │        │
├──┼────┼────┼───┼────┼───┼────┼────┤
│ 二 │九十三年│臺中市西│丙○○│十五吋聲│庚○○│由庚○○│由丁○○│
│    │九月九日│屯區惠來│      │寶牌液晶│甲○○│駕駛Ｘ八│以三千元│
│    │凌晨二時│里市政北│      │電視機乙│  │—九五二│買受    │
│    │四十五分│七路一九│      │台部（值│      │八號自用│        │
│    │許      │二號，悅│      │一萬六千│      │小客車，│        │
│    │        │萊汽車旅│      │元）    │      │搭載子│        │
│    │        │館三０七│      │        │      │建佯裝入│        │
│    │        │號房    │      │        │      │內休息伺│        │
│    │        │        │      │        │      │機行竊  │        │
├──┼────┼────┼───┼────┼───┼────┼────┤
│ 三 │九十三年│臺中市北│壬○○│五十二吋│庚○○│同上    │由丁○○│
│    │九月十一│屯區仁和│      │內投影電│甲○○│        │以一萬元│
│    │日凌晨二│里崇德路│      │視機乙部│      │        │買受五十│
│    │時二十分│三段一一│      │（值四萬│      │        │二吋內投│
│    │許      │一號，采│      │八千元）│      │        │影電視機│
│    │        │岩汽車旅│      │、十七吋│      │        │、以三千│
│    │      │館三０八│      │液晶電視│      │        │元買受十│
│    │        │號房    │      │機乙部（│      │        │七吋液晶│
│    │        │        │      │值一萬八│      │        │電視機  │
│    │        │        │      │千元）  │      │        │        │
├──┼────┼────┼───┼────┼───┼────┼────┤
│ 四 │九十三年│臺中市西│寅○○│四十二吋│庚○○│由庚○○│由丁○○│
│    │九月十一│屯區惠來│      │聲寶牌電│小胖  │駕駛Ｘ八│以二萬元│
│    │日下午七│里惠來路│      │漿電視機│      │—九五二│買受    │
│    │時三十五│二段一０│      │乙部（值│      │八號自用│        │
│    │分許    │二號，三│      │九萬元）│      │小客車，│        │
│    │        │越汽車旅│      │        │      │搭載小胖│        │
│    │        │館二二０│      │        │      │佯裝入內│        │
│    │        │號房    │      │        │      │休息伺機│        │
│    │        │        │      │        │      │行竊    │        │
├──┼────┼────┼───┼────┼───┼────┼────┤
│ 五 │九十三年│臺中縣太│子○○│Ｑ六—四│庚○○│庚○○、│裝置於Ｘ│
│    │九月十五│平市長安│      │五四０號│甲○○│甲○○共│八—九五│
│    │日下午一│路二０八│      │車牌兩面│      │同以十號│二八號自│
│    │時許    │號，國軍│      │        │      │板手竊取│用小客車│
│    │        │台中總醫│      │        │      │        │        │
│    │        │院附近  │      │        │      │        │        │
├──┼────┼────┼───┼────┼───┼────┼────┤
│ 六 │九十三年│臺中市北│辛○○│十五吋液│庚○○│由庚○○│由乙○○│
│    │九月十五│屯區河北│      │晶電視機│甲○○│駕駛裝置│以二千五│
│    │日下午五│西街七二│      │乙部（值│乙○○│Ｑ六—四│百元買受│
│    │時許    │號，歐薇│      │一萬三千│      │五四０號│        │
│    │        │汽車旅館│      │元）    │      │車牌之自│        │
││        │五一０號│      │        │      │用小客車│        │
│    │        │房      │      │        │      │，搭載│        │
│    │        │        │      │        │      │子建佯裝│        │
│    │        │        │      │        │      │入內休息│        │
│    │        │        │      │        │      │，經江東│        │
│    │        │        │      │        │      │山在場指│        │
│    │        │        │      │        │      │示，由張│        │
│    │        │        │      │        │      │耿昆、│        │
│    │        │        │      │        │      │子建下手│        │
│    │        │        │      │        │      │行竊    │        │
├──┼────┼────┼───┼────┼───┼────┼────┤
│ 七 │九十三年│臺中市西│癸○○│未得手  │庚○○│由庚○○│        │
│    │九月十六│屯區上安│      │        │甲○○│駕駛裝置│        │
│    │日凌晨零│路一七五│      │  │      │Ｑ六—四│        │
│    │時四十九│號，威尼│      │        │      │五四０號│        │
│    │分許    │斯汽車旅│      │        │      │車牌之自│        │
│    │        │館二０二│      │        │      │用小客車│        │
│    │        │號房    │      │        │      │，搭載│        │
│    │        │        │      │        │      │子建佯裝│        │
│    │        │        │      │        │      │入內休息│        │
│    │        │        │      │        │      │伺機行竊│        │
│    │        │        │      │        │      │，惟因電│        │
│    │        │        │      │        │      │視機太大│        │
│    │        │        │      │        │      │無法裝載│        │
│    │        │        │      │        │      │於該車而│        │
│    │        │        │      │        │      │未得手，│        │
│    │        │        │      │        │      │旋為警查│        │
│    │        │        │      │        │      │獲      │        │
└──┴────┴────┴───┴────┴───┴────┴────┘
